【裁判字號】    98,抗,73
【裁判日期】    981211
【裁判案由】    拍賣抵押物
【裁判全文】
臺灣士林地方法院民事裁定  98年度抗字第73號
再抗 告 人  甲○○
代  理  人  楊政雄律師
抗  告  人  乙○○
代  理  人  陳殷朔律師
上列當事人間拍賣抵押物事件，再抗告人對於民國98年11月9 日
本院合議庭所為之更正裁定提起再抗告，本院裁定如下：
    主  文
再抗告駁回。
再抗告費用由再抗告人負擔。
    理  由
一、按對於抗告法院之裁定再為抗告，除有非訟事件法第45條第
    1 項、第2 項規定之情形外，僅得以其適用法規顯有錯誤為
    理由，並經原法院之許可者為限。而法院之許可，以原裁定
    所涉及之法律見解具有原則上重要性者為限，非訟事件法第
    45條第3 項、第4 項定有明文。而原法院認為不應許可再抗
    告者，應以裁定駁回其再抗告，亦為民事訴訟法第436 條之
    3 第3 項後段所明定。上開規定，復為非訟事件之再抗告所
    準用，此觀非訟事件法第45條第5 項規定自明。而所謂「適
    用法規顯有錯誤」，係指確定判決所適用之法規顯然不合於
    法律規定，或與司法院及大法官會議之解釋，或最高法院現
    尚有效之判例顯然違反者而言。至所謂「法律見解具有原則
    上之重要性」，係指該訴訟事件所涉及之法律問題意義重大
    ，而有加以闡釋之必要者而言。倘再抗告未具體指明二審裁
    定違背何法律、解釋、判例，其再抗告即屬不合法，而縱已
    具體指摘原裁定違背法令，但所涉非訟爭之法律關係或不具
    原則上之重要性者，仍不得許其提起再抗告。
二、本件再抗告意旨略以：本院合議庭民國98年11月9 日更正裁
    定（下稱系爭更正裁定），將本院98年8 月6 日本票裁定（
    下稱系爭本票裁定）原本及正本第3 頁第15行關於「本票」
    之記載更正為「支票」，惟因系爭本票裁定未經言詞辯論及
    訊問當事人之程序，再抗告人對相對人之請求或卷證內容並
    不知悉，且由系爭本票裁定本身而言，並非「一望即知」法
    院是否係依卷內所附「支票」證物進行形式審查，故系爭更
    正裁定究竟是未依卷內證據認定事實，而有違背證據法則情
    事，抑或只是單純誤寫而得自行更正，應有法律上之原則重
    要性，爰依法提起再抗告等語。
三、經查，再抗告人雖執上開理由主張原裁定之認事用法可能有
    違背證據法則、71年5 月10日臺灣臺南地方法院法律座談會
    司法院研究意見之情，且該法律見解顯具有原則上之重要性
    云云。然再抗告人所指摘者，厥為卷附證物究為「本票」或
    「支票」之實體爭執，自無再抗告人所指適用法規顯有錯誤
    之情形，更無涉及重大法律見解而具有原則上重要性可言。
    揆諸首揭說明，再抗告人所為再抗告當屬不合法而無從許可
    ，應予駁回。
四、爰依法裁定如主文。
中    華    民    國    98    年    12    月    11    日
                  民事第二庭  審判長法官  方彬彬
                              法      官  周群翔
                              法      官  王怡雯
以上正本證明與原本無異。
如對本裁定抗告，應於裁定送達後10日內向本院提出抗告狀。
中    華    民    國    98    年    12    月    16    日
                              書  記  官  桂大永


司法院資訊處製作；財團法人民間司法改革基金會備份。
